---
title: 计量经济学理论课教学资料
date: "2023-02-13T00:00:00+08:00"
draft: false
type: docs
linktitle: 理论教学
menu:
  course-econometrics:
    parent: 计量课程简介
    weight: 20
output:
  blogdown::html_page:
    toc: false
    number_sections: true

---

# 教学资料

下表列出了教学内容和相关材料，大家可以**点击观看**或**下载**，并完成相关学习要求。

```{r,echo=FALSE, message=FALSE, warning=FALSE}
knitr::opts_chunk$set(echo = FALSE,message=FALSE, warning=FALSE)

# devtools::install_github("rstudio/fontawesome")
library("tidyverse")
library("openxlsx")
library("kableExtra")
library("bookdown")
library("blogdown")
library("fontawesome")
library("ggplot2")
```


```{r}
tab <- openxlsx::read.xlsx("data/syllabus.xlsx", sheet = 1) 

# combine with icons
add_iconLink <- function(folder, file_name,icon) {
  paste0("<a href=\"", 
         stringr::str_c("/", folder, "/", file_name, sep = ""), 
         "\">", 
         as.character(fontawesome::fa(icon, fill= "blue", height='17px' )), 
         "</a>") 
}

add_urlLink <- function(url, icon) {
  paste0("<a href=\"", 
         url, 
         "\">", 
         as.character(fontawesome::fa(icon, fill= "blue", height='17px' )), 
         "</a>") 
}


tab_out <- tab %>%
  as_tibble() %>%
  mutate(show_reading = if_else(file_reading=="no", "",
                                add_iconLink(folder = "course-econometrics-master",
                                             file_name = file_reading, 
                                             icon = "book-open"))) %>%
  mutate(show_slide = if_else(file_slide=="no", "",
                                add_iconLink(folder = "course-econometrics",
                                             file_name = file_slide, 
                                             icon = "file-powerpoint"))) %>%
  mutate(show_pdf = if_else(file_pdf=="no", "",
                                add_iconLink(folder = "course-econometrics",
                                             file_name = file_pdf, 
                                             icon = "file-pdf"))) %>%
  #mutate(show_pdf = if_else(file_pdf=="no", "",
                                #add_urlLink(url = file_pdf, 
                                             #icon = "file-pdf"))) %>%
  mutate(show_exercise = if_else(file_exercise =="no", "", 
                                add_iconLink(folder = "course-econometrics",
                                             file_name = file_exercise, 
                                             icon = "edit"))) 


names_eng <- c("chpt_chn", "show_reading", "show_slide", "show_pdf", "show_exercise")
names_chn <- c("章内容", "阅读材料", "幻灯片", "pdf课件",    "随堂作业")

tab_out %>% 
  mutate(chpt_chn = cell_spec(chpt_chn, "html", align = "l")) %>%
  select(one_of(names_eng)) %>%
  rename_at(vars(names_eng), ~names_chn) %>%
  kable(format = "html", align = "c",escape = F,booktabs = T,) %>%
  kable_styling("striped", full_width = F, fixed_thead = T)  %>%
  column_spec(1, width = "20em",bold = T) %>%
  column_spec(c(2:5), width = "8em") %>%
  pack_rows("Part I 经典假设", 2, 8) %>%
  pack_rows("Part II 放宽假设", 9, 11) %>%
  pack_rows("Part III 模型扩展", 12, 13)
  

```

# 使用说明

你可以用浏览器**在线观看**讲稿幻灯片。强烈建议360极速浏览器、chrome浏览器、Safari浏览器中任何之一。

- 通过电脑pc在线观看。主要操作技巧有：
    - 全屏观看：先鼠标点击幻灯片，再按键盘F键；
    - 退出全屏观看：按键盘Esc键；
    - 前进后退：点击键盘方向键上/下；或左/右；
    - 观看指定页码：按键盘数字键输入数字如“56”，再按键盘Enter则会播放第56页幻灯片。
    

- 手机可以观看。
    - 建议横屏观看；
    - 前进后退：点击幻灯片的左/右区域。


随堂作业应该在课堂内完成，师生讨论并点评。

<!---参考[阅读资料](/course-econometrics/reading/cht01-history/) --->

# 致谢清单

>   “大学之道，在明明德，在亲民”。“苟日新，日日新，又日新”——朱熹《四书章句集注》

教学互动反馈是我本人一直十分看重的过程。接受纠错，不断迭代，不断更新。要感谢的反馈者和贡献者肯定有很多，即便匿名的、只言片语的反馈意见也是功劳一件。

- 2023年2月。感谢经济管理学院2020级工商1班赵毅同学提出大量细致的课件纠错。其对课件资料认真阅读，深入思考，诚恳沟通，孜孜求索，勤学多问，实属新一代大学生的优秀闪光品质。这里附上其提供手写纠错记录（pdf[下载](/course-econometrics/pic/correction-2023.pdf)），一作备忘留存，二表谢意和勉励。

- 2023年既往。我带过的每一届学生（课堂），总有不少趣味相投者，或偶受我“巧舌蛊惑”拉入计量苦海者，提供了众多完善建议。之前无暇或没留心记下，今后还得时时记录，不枉大伙同行（xing）之情、共进之心。
