---
title: 自动化数据抓取技术(V)：APACHA人机验证机制
author: huhuaping
date: '2020-12-05'
slug: web-scraping-tech-vision-volidation
categories:
  - R
tags:
  - webscrape
subtitle: ''
summary: ''
authors: []
lastmod: '2020-12-05T16:30:46+08:00'
featured: no
image:
  caption: ''
  focal_point: ''
  preview_only: no
projects: []
output:
  blogdown::html_page:
    toc: true
---

```{r, echo=FALSE, eval=TRUE, message= FALSE}
library("here")
source(here("static", "Rscript", "set-chunk-option.R"))
```

# APACHA人机验证的类型

APACHA是一种人机验证机制，对于网络爬虫而言，大家更熟悉的是网站采用APACHA机制来设置“防爬虫”门槛，也即各类验证码、滑块验证。这种验证机制比较成熟和严谨，应用场景十分广泛。如何有效识别和破解成为现实一大难题。

# 视觉识别OCR技术

实际上视觉识别已经发展到多个领域，包括图片标记、面孔和地标检测、光学字符识别 (OCR)等。

## 传统的tesseract识别包

`tesseract`包专门用于从图片中提取文本[github repo](https://github.com/ropensci/tesseract)。

- 优点：独立算法，简单快速，本地即可运行，无需联网。

- 缺点：算法比较老旧，识别准确率不太高。

具体代码示例如下：

```{r}
#install.packages("tesseract")
library("tesseract")
dir_gray <- here::here("pic", "zhuyun", "valid-img-gray.png")
eng <- tesseract("eng")
txt <- tesseract::ocr(image = dir_gray, engine = eng) %>% str_extract("\\d{4}")
    
```


## google vision 云平台API

google cloud platform 提供了Vision API，可以完成各类视觉识别任务。

- **优点**：识别技术强大，识别准确率高。

- **缺点**：（国内）需要网络和网速支持。另外就是有使用量的限制，需要支付结算进行扩容使用量。

R用户的具体实现：

1.申请google vision API接入授权。具体：

- 登陆google开发者控制台（[Google's developer console](https://console.cloud.google.com/)）进行申请和授权。

- 创建project，并申请开通Vision的API服务。

- 设置`OAuth 2.0`客户端和OAuth同意屏幕。

2.下载安装`RoogleVision`包（[github repo](https://github.com/cloudyr/RoogleVision)）。

具体代码示例如下：

```{r}
#install.packages("RoogleVision", repos = c(getOption("repos"), "http://cloudyr.github.io/drat"))
if (!require("devtools")) {
    install.packages("ghit")
}
devtools::install_github("cloudyr/RoogleVision")

library("RoogleVision")

### plugin your credentials
options("googleAuthR.client_id" = keyring::key_get("id", keyring = "gg-vision2"))
options("googleAuthR.client_secret" = keyring::key_get("secret", keyring = "gg-vision2"))

## use the fantastic Google Auth R package
### define scope!
options("googleAuthR.scopes.selected" = c("https://www.googleapis.com/auth/cloud-platform"))

googleAuthR::gar_auth()


#Basic: you can provide both, local as well as online images:
txt <- getGoogleVisionResponse(imagePath="pic/zhuyun/valid-img-gray.png", feature="TEXT_DETECTION",numResults = 1)

```