---
title: 自动化数据抓取技术(IV)：正则表达Regex
author: huhuaping
date: '2020-12-04'
slug: web-scraping-tech-regex
categories:
  - R
tags:
  - Website
subtitle: ''
summary: ''
authors: []
lastmod: '2020-12-04T16:48:02+08:00'
featured: no
image:
  caption: ''
  focal_point: ''
  preview_only: no
projects: []
output:
  blogdown::html_page:
    toc: true
---

```{r, echo=FALSE, eval=TRUE, message= FALSE}

library("here")
source(here("static", "Rscript", "set-chunk-option.R"))

```

## 学习教程和文档

**Regex Cheat Sheet**。参看rexegg.com网站教程](https://www.rexegg.com/regex-quickstart.html#lookarounds)

**regular-expressions.info**。参看[网站教程](https://www.regular-expressions.info/tutorial.html)


## 常见问题场景

### 任意中文字符

具体请[参看](https://stackoverflow.com/questions/56723142/regex-to-match-any-chinese-character-in-r)

```{r, eval= T, echo=T}
v=c("a","b","c","中","e","文")
	grep("[\\p{Han}]", v, value = T, perl = T)
```



### 指定出现次数

具体请参看[参看](https://stackoverflow.com/questions/13874777/regex-exactly-n-or-m-times)


- `?, ??` : 0 or 1 occurrences (`??` is lazy, `?` is greedy)

- `*, *?` : any number of occurrences

- `+, +?` : at least one occurrence

- `{n}` : exactly n occurrences

- `{n,m}` : n to m occurrences, inclusive

- `{n,m}?` : n to m occurences, lazy

- `{n,}, {n,}?` : at least n occurrence

例子：

To get "exactly N or M", you need to write the quantified regex twice, unless m,n are special:

```
X{n,m} if m = n+1
(?:X{n}){1,2} if m = 2n

```	


## 杂谈

### 中文半破折号


通过regex查找替换

```
(\d{4})-(\d{4})  替换为 \1—\2
```

