---
title: R函数踩坑
author: huhuaping
date: '2021-02-23'
slug: variaty-of-r-function
categories:
  - R
tags:
  - R beginer
subtitle: 'variaty of R function'
summary: '日常碰到的常用的统计分析场景，但是容易有坑的R函数操作。'
authors: [胡华平]
lastmod: '2021-02-23T11:45:07+08:00'
featured: no
math: yes
image:
  caption: ''
  focal_point: ''
  preview_only: no
projects: []
output:
  blogdown::html_page:
    toc: true
    number_sections: true
---

# 分析场景与R包

## 统计制表 vs janitor::tabyl

tabyls: a tidy, fully-featured approach to counting things. [see link](https://cran.r-project.org/web/packages/janitor/vignettes/tabyls.html)

- **优点**：

    - 方便统计频次和频率
    
    - 方便添加行合计
    
    - 方便调整数据格式（百分数等）
    
    - 可以结合`knitr::kable()`输出


- **不足**：

    - `janitor::tabyl()`仅适合处理**原始数据**，并且是`data.frame`或`vector`。
    
### 注意函数使用次序
    
特别需要注意系列`janitor::adorn_xx()`函数的使用先后顺序关系。概括起来需要小心的是：

- 先计算汇总，再设置格式。其核心要点在于，数据列格式的变换，会导致数据列类型（type）的改变，比如`numeric`类型会变为`character`类型。例如，需要先`adorn_total("rows")`进行行汇总，再`adorn_pct_formatting()`把比率转换为百分数。

- 没有被汇总的`adorn_total()`，也不会被进一步调整格式`adorn_pct_formatting()`。这意味着手动计算的占比列（小数如0.32），不能够使用`adorn_pct_formatting()`调整为百分数（如32%）。

- 添加汇总计算`adorn_total()`，结果将不再保持为标准数据表（tidy data table）。因此需要额外处理不适合汇总的列或行。例如累积百分比和累积次数，就不应该有汇总（Total）值。

### 指定列进行汇总或调整格式

- 首先，指定列进行汇总或调整格式需要满足前述函数使用的先后次序关系。

- 其次，指定列进行汇总或调整格式需要完整使用`janitor::adorn_xx()`函数的所有参数设置。这一点非常不人性。

- 最后，指定列进行汇总或调整格式需要使用`dplyr`包的`select`语法，如all_of(contains("p"))`。

```{r, echo=T, eval=FALSE}
require(DT)
require(janitor)
char <-c("非常不满意","不满意","一般","满意","非常满意")
reps <- c(24L, 108L,93L, 45L,30L) 

sat_list <- rep(char, reps)

sat <- data.frame(groups=LETTERS[1:5],
                  satisfication = sat_list,
                  row.names=NULL) %>%
  mutate(satisfication = factor(satisfication, levels = char))

cum_calc <- sat %>%
  janitor::tabyl(satisfication) %>%
  mutate(min_cum_n = cumsum(n),
         min_cum_p = cumsum(percent), #<<
         max_cum_n =rev( cumsum(rev(n))), #<<
         max_cum_p =rev( cumsum(rev(percent)))) 
  
cum_format<-  cum_calc %>%
  mutate(min_cum_p = scales::percent(min_cum_p,accuracy = 0.1), #<<
         max_cum_p = scales::percent(max_cum_p,accuracy = 0.1)) %>%
  janitor::adorn_totals(.,where = "row",fill = "-",na.rm = TRUE, #<<
                        name = "Total", all_of(c("n","percent"))) %>%
  janitor::adorn_pct_formatting(.,digits = 1, #<<
                                rounding ="half to even",
                                affix_sign = TRUE,
                                all_of(c("percent"))) #<<

```


# 分析场景与R函数

## 数据类型读取

- 读取spss文件。为了避免出现编码错误（中文等多字节问题），建议使用`foreign::read.spss()`函数，而不宜使用`haven::read_sav()`函数

```{r, eval=FALSE, echo=T}
df_computer<- haven::read_sav("../data/case-3.6-computer-sales.sav",encoding = "UTF-8", .name_repair = "unique")

knitr::kable(df_computer)
```

```{r, eval=FALSE, echo=T}
df_computer<- foreign::read.spss("../data/case-3.6-computer-sales.sav", to.data.frame=TRUE)
knitr::kable(df_computer)
```


## 生成重复数据rep()

**分析场景**：生成指定的重复数据，要求指定被重复的`vector("char vec")`，以及指定各自重复的次数`vector("times vec")`。

- **踩坑函数1**：直接`rep()`。

```{r, echo=T, message=FALSE, comment= ""}
require(magrittr)
brand<- c("果汁","矿泉水","绿茶","其他","碳酸饮料")
reps <- c(6L, 10L,11L, 8L,15L)

rep(brand, reps)

```

- **踩坑函数2**：`mapply()` + `rep()`。这个要复杂一点。

```{r, comment=""}
drink <- mapply(FUN = rep, x=brand, times = reps) %>%
  unlist()

names(drink) <-NULL

drink
```


