---
title: 文献阅读：系统追踪和自动分析文献
author: huhuaping
date: '2021-04-02'
slug: auto-paper-digest
categories:
  - Research
tags:
  - paper
  - article
subtitle: ''
summary: ''
authors: []
lastmod: '2021-04-02T10:42:33+08:00'
featured: no
image:
  caption: ''
  focal_point: ''
  preview_only: no
projects: []
---

# 现实价值意义

# 可用工具平台

## 工具清单

- **谷歌学术** [google schalar](https://scholar.google.com/)

```{r}
knitr::include_url(url = "https://scholar.google.com/")
```


- **文链** [connect papers](https://www.connectedpapers.com/)。具有形象的图形化截面。

```{r}
knitr::include_url(url = "https://www.connectedpapers.com/")
```

- **文萃** [paper digest](https://www.paper-digest.com/)。

```{r}
knitr::include_url(url = "https://www.paper-digest.com/")
```

## 横向对比

下面以如下一篇讨论“因果推断”的文章为例，该文章收录在ArXiv开放数据库：

> 
- 文献条目：Mehler, David Marc Anton, and Konrad Paul Kording. “The Lure of Misleading Causal Statements in Functional Connectivity Research.” ArXiv E-Prints 1812 (December 1, 2018): arXiv:1812.03363. 
- pdf地址为：https://arxiv.org/ftp/arxiv/papers/1812/1812.03363.pdf

### google学术分析结果

google学术记录的被引数为23篇。因为是被引论文，因此这23篇都是在2018年以后的文章。

```{r, fig.cap="谷歌学术google scholars的文章引用关系"}
knitr::include_url(url = "https://scholar.google.com/scholar?hl=zh-CN&as_sdt=0%2C5&as_ylo=2017&q=The+lure+of+causal+statements%3A+Rampant+mis-inference+of+causality+in+estimated+connectivity&btnG=")

```


### connect paper分析结果

首先，我们可以看看文链connect paper的分析结果。文链connect paper共追踪到了2009-2020年间相关论文39篇左右。相似度最高（匹配值也仅有11.1）的一篇文献是2019年发表在nature上的：Reid, Andrew T., Drew B. Headley, Ravi D. Mill, Ruben Sanchez-Romero, Lucina Q. Uddin, Daniele Marinazzo, Daniel J. Lurie, Pedro A. Valdés-Sosa, Stephen José Hanson, and Bharat B. Biswal. “Advancing Functional Connectivity Research from Association to Causation.” Nature Neuroscience 22, no. 11 (2019): 1751–60.


```{r, fig.cap="文链connect paper的文章关系图"}
knitr::include_url(url = "https://www.connectedpapers.com/main/662e99cc56d5fa99629e2a322671eb7cd5a8b268/The-lure-of-misleading-causal-statements-in-functional-connectivity-research/graph")
```



# 几点忠告建议

