---
title: 第02章 数据收集和整理
author: huhuaping
date: '2021-02-28'
slug: chpt02-data-sourcing
categories:
  - Course
tags:
  - Statistics
subtitle: ''
summary: ''
authors: [胡华平]
lastmod: '2021-02-28T18:02:18+08:00'
featured: no
image:
  caption: ''
  focal_point: ''
  preview_only: no
projects: []
linktitle: 第02章:数据收集和整理
menu:
  course-statistics:
    parent: 统计学在线课程 (简介)
    weight: 12
math: true
type: docs
---

## 一、教学课件

```{r slide01, echo=F, eval=F}
# test the `include_url()`
knitr::include_url("/course-statistics/03-slide-class/02-data-sourcing.html")
```

```{r, echo=FALSE}
update <- lubridate::ymd("2022-03-26")
```


以下种类型课件都可以使用，两者可以互补，但强烈建议使用第一种类型`Xaringan slide`课件[^a]：

**PART A 全章课件（第02章 数据收集和整理）**：（文档较大，加载速度可能比较慢）

- **1.现代型课件（Xaringan slide）**（操作提示[^b]）：`r fontawesome::fa('slideshare', fill= "blue", height='17px' )`[**html课件**](/course-statistics/03-slide-class/02-part00-index.html) 

- **2.传统型课件（pdf）**：`r fontawesome::fa('file-pdf', fill= "blue", height='17px' )`[**pdf课件**](/course-statistics/material/02-part00-index-169.pdf) （`r update`更新）

**PART B 分节课件（第02章 数据收集和整理）**：（推荐使用，加载速度会更快）

- **2.1节 数据目标**：`r fontawesome::fa('slideshare', fill= "blue", height='17px' )`[**html课件**](/course-statistics/03-slide-class/02-part01-data-target.html) ；`r fontawesome::fa('file-pdf', fill= "blue", height='17px' )`[**pdf课件**](/course-statistics/material/02-part01-data-target-169.pdf) （`r update`更新）

- **2.2节 数据收集**：`r fontawesome::fa('slideshare', fill= "blue", height='17px' )`[**html课件**](/course-statistics/03-slide-class/02-part02-data-collect.html) ；`r fontawesome::fa('file-pdf', fill= "blue", height='17px' )`[**pdf课件**](/course-statistics/material/02-part02-data-collect-169.pdf) （`r update`更新）

- **2.3节 资料整理和数据清洗**：`r fontawesome::fa('slideshare', fill= "blue", height='17px' )`[**html课件**](/course-statistics/03-slide-class/02-part03-data-clean.html) ；`r fontawesome::fa('file-pdf', fill= "blue", height='17px' )`[**pdf课件**](/course-statistics/material/02-part03-data-clean-169.pdf) （`r update`更新）

- **2.4节 数据的数据库化**：`r fontawesome::fa('slideshare', fill= "blue", height='17px' )`[**html课件**](/course-statistics/03-slide-class/02-part04-data-base.html) ；`r fontawesome::fa('file-pdf', fill= "blue", height='17px' )`[**pdf课件**](/course-statistics/material/02-part04-data-base-169.pdf) （`r update`更新）

- **2.5节 数据质量**：`r fontawesome::fa('slideshare', fill= "blue", height='17px' )`[**html课件**](/course-statistics/03-slide-class/02-part05-data-quality.html) ；`r fontawesome::fa('file-pdf', fill= "blue", height='17px' )`[**pdf课件**](/course-statistics/material/02-part05-data-quality-169.pdf) （`r update`更新）

- **2.6节 抽样设计**：`r fontawesome::fa('slideshare', fill= "blue", height='17px' )`[**html课件**](/course-statistics/03-slide-class/02-part06-sampling-design.html) ；`r fontawesome::fa('file-pdf', fill= "blue", height='17px' )`[**pdf课件**](/course-statistics/material/02-part06-sampling-design-169.pdf) （`r update`更新）

- **2.7节 抽样分布和抽样误差**：`r fontawesome::fa('slideshare', fill= "blue", height='17px' )`[**html课件**](/course-statistics/03-slide-class/02-part07-sampling-error.html) ；`r fontawesome::fa('file-pdf', fill= "blue", height='17px' )`[**pdf课件**](/course-statistics/material/02-part07-sampling-error-169.pdf) （`r update`更新）

- **2.8节 问卷设计技术**：`r fontawesome::fa('slideshare', fill= "blue", height='17px' )`[**html课件**](/course-statistics/03-slide-class/02-part08-questionaire-tech.html) ；`r fontawesome::fa('file-pdf', fill= "blue", height='17px' )`[**pdf课件**](/course-statistics/material/02-part08-questionaire-tech-169.pdf) （`r update`更新）


以上两种类型课件的**差异**：

- 两者的课件内容基本一致，区别有：`Xaringan slide`课件内容会相对细节更丰富一些；`Xaringan slide`课件更新频率会更高、更及时（里面有一些技术性原因）。

- `Xaringan slide`课件可以进行一些交互型操作，如表格、制图和代码展示等。`pdf`课件是静态文件，使用者不能进行内容上的交互。

- 实际上你可以随时使用`chrome`浏览器自己将`Xaringan slide`课件导出为`pdf`课件。

- `Xaringan slide`课件适合交互学习，而`pdf`课件适合线下打印或进行电子笔记。

## 二、本章学习资料

- 【图书】Scheaffer R L, Mendenhall W, Ott L. Thomson Brooks/Cole. **Elementary survey sampling**[M]. 第4ed版, 2012, Southbank, Vic.Belmont, CA.（此pdf资料请联系老师，尊重著者权益，不得用于其他目的。）

- 【资料】[**kish table.docx**](/course-statistics/material/Kish-Tables.docx) （请点击下载word文件）

<!---footnote following--->

[^a]:课件采用[Rmarkdown语言](https://rmarkdown.rstudio.com/)编写而成，课件`Slide`的形式由[Xaringan包](https://github.com/yihui/xaringan)渲染得到。

[^b]:**操作提示**（电脑PC端操作）：点击**课件区域**，按**`F`**键，可全屏观看。按左/右方向键（$\leftarrow/\rightarrow$），可以前进/后退翻页。敲击数字键，再按**`Enter`**可进入任意指定的页码。如，敲击数字10，观看第10页。

