---
title: R包开发：xmetrics
author: huhuaping
date: '2021-02-01'
slug: pkg-xmerit
categories:
  - Econometrics
  - R
tags:
  - package
subtitle: ''
summary: ''
authors: [胡华平]
lastmod: '2021-02-01T21:12:57+08:00'
featured: no
image:
  caption: ''
  focal_point: ''
  preview_only: no
projects: []
math: TRUE
output:
  blogdown::html_page:
    toc: true
    number_sections: true
---

# 缘由

> R包`xmetrics`定位于辅助计量经济学和统计学课程进行高效的、可重现的（reproducable）教学内容准备和演示。

R包命名的原则应该坚持：a.词形或发音与表意一致性，也即与开发R包核心功能定位的一致；b.不能太范化或通用，避免后期用户搜索的混淆，或推广传播的混乱。

拟定开发的R包命名`xmetrics`，音近于计量经济学英文**Econometrics**，`X`也有多种用途或神通广大的含义，而且metrics本身就是测量或度量的含义。通过google搜索关键词"xmetrics"的重合度或范化度，仅发现一款游泳穿戴设备名为"Xmetrics"（见[网页](https://swimswam.com/xmetrics-the-worlds-first-activity-tracker-for-swimmers/)）。继续google搜索关键词"R xmetrics"，发现一个定位为机器学习（Machine Learning）的R包命名为"Metrics"（见[CRAN](https://cran.r-project.org/web/packages/Metrics/index.html)）。



```{r, echo=FALSE, comment="", message=FALSE}
require("xmerit")
require("tidyverse")

# global options for knitr
knitr::opts_chunk$set(comment = "",fig.align='center',echo = FALSE,message = FALSE,
                      fig.width=11, fig.height=6)
```


功能类似R包主要有： `equatiomatic`（见github仓库[datalorax/equatiomatic](https://github.com/datalorax/equatiomatic)）

> The goal of `equatiomatic` is to reduce the pain associated with writing LaTeX code from a fitted model. In the future, the package aims to support any model supported by `broom`.

- 优点：简单、容易上手；支持较多的几类计量模型。

- 不足：功能相对较少（见下面）

# 开发思路

## 主要功能

math equation输出需要考虑的几个方面：

- 支持纯latex符号公式（symbol equation）、模型结果数值化（value equation）以及二者的混合；

- 支持计量经济学数学公式（math equation）的各类理论表达，如总体回归模型PRM、总体回归函数PRF、样本回归模型（SRM）、样本回归函数（SRF）等；

- 支持多种数值结果形式输出，例如经典三行式（系数、标准误、t值），或者经典一行式（系数）。

- 支持多种latex美化效果，包括`align`、`alignedat`等排列对齐环境；

- 支持灵活个性化的参数符号（如$\alpha,\beta,\gamma,\cdots$）和下标符号（如$X_i, u_i, u_t$）选择等；

- 支持多种模型估计方法，包括OLS回归、虚拟变量回归（ANOVA）等；

- 与通用R包保持接口一致，如包`broom`等；

## 主要挑战

计量经济学的语言符号体系

- 符号体系的标准化和一致性问题【低难度】

- 数学证明和逻辑推导问题【工作强度大】。

### 理论公式输出


```{r, echo = TRUE}
X <- c(paste0(rep(c("X","Z"),each=4),1:4), "fathedu", "mothedu")
Y <- "lwage"
Greek.g <- c("alpha","beta","lambda")
Greek.n <- c(4,4,2)
#type <- "srm"
Obs <- "i"
N.row <- 4
Cst <- F
```



总体回归模型PRM：

```{r, results= "asis"}
prm_test1 <- lx.psm(x =X, y = Y,greek.g = Greek.g, greek.n = Greek.n,
       type = "prm", intercept = Cst , lm.label = "prm",
       obs = Obs, n.row = N.row )

```

样本回归模型SRM：

```{r, results= "asis", echo = TRUE}
srm_test <- lx.psm(x =X, y = Y, greek.g = Greek.g, greek.n = Greek.n,
       type = "srm", intercept = Cst, lm.label = "srm", 
       obs = Obs, n.row = N.row)
```

样本回归函数SRF：

```{r, results= "asis", echo = TRUE}
srf_test <- lx.psm(x =X, y = Y,greek.g = Greek.g, greek.n = Greek.n,
       type = "srf", intercept = Cst, lm.label = "srf",
       obs = Obs, n.row = N.row )
```


### 数值公式输出

```{r, echo=TRUE, message=FALSE}
require("wooldridge")
mroz <- wooldridge::mroz %>%
  as_tibble() %>%
  select(lwage, educ,exper, 
         fatheduc,motheduc,everything()) %>%
  filter(!is.na(wage))

mod_origin <- formula(lwage ~ educ + nwifeinc +exper+I(exper^2) + I(exper^2*city)  )

ols_origin <- lm(formula = mod_origin, data = mroz)
```


默认形式：

```{r, results="asis", echo=TRUE}
lx_out<- lx.est(lm.mod = mod_origin, lm.dt = mroz)
```

srm形式：

```{r, results="asis", echo=TRUE}
lx_out<- lx.est(lm.mod = mod_origin, lm.dt = mroz, style = "srm")
```

一行形式：

```{r, results="asis", echo=TRUE}
lx_out<- lx.est(lm.mod = mod_origin, lm.dt = mroz, style = "srm", opt = c("p"))
```


# 一些工具函数

## 将xls文件高保真地转换为xlsx文件

- R函数名称：convert_xls_as_xlsx(input_dir, export_dir)

- R代码位置："D:/github/article-west/R/xls2xlsx.R"

## df数据列元素进行快速粘合输出

```{r, eval=FALSE, echo=FALSE}
#----- fun get pasted string of df column --------
pasted.str <- function(dt, v){
  out <- paste0(paste0("'", unlist(unique(dt[,v])), "'"), collapse = ",")
  return(out)
}

```



